臺灣臺北地方法院刑事判決　　　　　　　　　　　　　九十三年度訴字第七五二號
　　公　訴　人　臺灣臺北地方法院檢察署檢察官
　　被　　　告　甲○○
右列被告因毒品危害防制條例案件，經檢察官提起公訴（九十三年度毒偵字第八五九
、九八二號）及移送併案辦理（臺灣板橋地方法院檢察署九十三年度毒偵字第三０八
二、三二八四號），被告於準備程序中就被訴及移送併辦事實為有罪之陳述，經本院
合議庭裁定以簡式審判程序審理，判決如左：
    主  文
甲○○連續施用第一級毒品，處有期徒刑拾月，如附表編號一、七所示之海洛因共拾
貳包（淨重伍點貳公克）沒收銷燬之，編號四、五、六所示之物沒收；又連續施用第
二級毒品，處有期徒刑柒月，如附表編號二、八所示之安非他命共貳拾貳包（總淨重
拾肆點玖公克）沒收銷燬之，編號三、四、五、六、九所示之物沒收。應執行有期徒
刑壹年肆月，如附表編號一、七所示之海洛因共拾貳包（淨重伍點貳公克）及編號二
、八所示之安非他命共貳拾貳包（總淨重拾肆點玖公克）均沒收銷燬之，編號三、四
、五、六、九所示之物均沒收。
    事  實
一、甲○○前因施用第二級毒品案件，經本院於民國八十八年四月二十一日，以八十
    八年度毒聲字第一０一四號裁定送勒戒處所觀察、勒戒後，認有繼續施用毒品之
    傾向，同年五月二十四日，經本院以八十八年度毒聲字第一二七六號裁定令入戒
    治處所施以強制戒治，嗣於九十年一月三日強制戒治期滿，同年月四日釋放出監
    ，經臺灣臺北地方法院檢察署檢察官於九十年二月十六日，以九十年度戒毒偵字
    第四一號不起訴處分確定。詎其於前開強制戒治執行完畢釋放後五年內仍不知悔
    改，明知海洛因及安非他命分別為毒品危害防制條例第二條第二項第一、二款所
    列之第一、二級毒品，均不得施用，竟分別基於施用第一、二級毒品之概括犯意
    ：
    (一)自九十三年一月十五日經警查獲採尿前二十六小時內某時起至九十三年七月十
      五日上午六時許最後一次止，約每週一次，在其臺北縣新店市○○○路三九號
      、臺北縣中和市○○路七十二之四號九樓住處等地，以將第一級毒品海洛因摻
      入香菸內吸用之方式，連續施用第一級毒品海洛因多次；
    (二)自九十三年一月十五日經警查獲採尿前九十六小時內某時起至九十三年七月十
      四日上午四、五時最後一次止，約二週一次，在其臺北縣新店市○○○路三九
      號、臺北縣中和市○○路七十二之四號九樓住處等地，以將第二級毒品安非他
      命置於吸食器內燒烤施用之方式，連續施用第二級毒品安非他命多次。
    經警先後於：(一)九十三年一月十五日凌晨一時三十分許，在臺北縣永和市○○街
    九十號一樓查獲；(二)九十三年二月二十七日凌晨三時三十分許，在臺北縣土城市
    ○○路○段一號十三樓之三查獲；(三)九十三年七月六日下午四時十分許，在臺北
    縣中和市○○路七一之二號九樓之四查獲，並扣得如附表編號一至六所示之物；
    (四)九十三年七月十五日中午十二時二十分，在臺北縣中和市○○路七十二之四號
    前查獲，並於其身上及前址住處，扣得如附表編號七至九所示之物。
二、案經臺北縣政府警察局永和分局、中和分局分別報請臺灣板橋地方法院檢察署呈
    請臺灣高等法院檢察署令轉臺灣臺北地方法院檢察署檢察官偵查起訴；暨臺北縣
    政府警察局永和分局、新店分局分別報請臺灣板橋地方法院檢察署檢察官移送併
    案辦理。
    理  由
一、左列證據足以認定被告甲○○之前開犯罪：
    (一)被告於本院審判中之自白。
    (二)臺灣高等法院被告全國前案紀錄表，本院八十八年度毒聲字第二一六八號、九
      十二年度毒聲字第二一六八號刑事裁定，及臺灣臺北地方法院檢察署九十年度
      戒毒偵字第四一號不起訴處分書。
    (三)臺北縣政府警察局永和分局查獲違反毒品危害防制條例案件犯嫌代碼對照表及
　    臺灣檢驗科技股份有限公司CH/2004/10612號、CH/2004/30113O號濫用藥物尿
      液檢驗報告各一件。
    (四)扣案如附表所示之第一級毒品海洛因及其鑑驗報告單。
    (五)扣案如附表所示之第二級毒品安非他命及鑑驗報告單。
    (六)扣案如附表所示之安非他命吸食器。
    (七)扣案如附表所示之電子磅秤、分裝袋及分裝勺。
二、核被告所為係犯毒品危害防制條例第十條第一、二項之施用第一、二級毒品罪，
    其先後多次分別施用第一、二級毒品海洛因、安非他命之行為，各係時間緊接且
    犯罪構成要件相同，顯係分別基於概括犯意反覆為之，應依連續犯之規定，各論
    以一連續施用第一、二級毒品罪，並加重其刑。又所犯前開施用第一、二級毒品
    罪間，則犯意各別且構成要件互異，應予分論併罰，並定其應執行之刑。扣案如
    附表所示之海洛因及安非他命，分別為第一、二級毒品，應依毒品危害防制條例
    第十八條第一項前段之規定宣告沒收銷燬之；餘為被告所有供施用第一、二級毒
    品所用之物，業據被告供明在卷，併依刑法第三十八條第一項第二款規定宣告沒
    收。
三、被告除(一)九十三年一月十五日經警查獲採尿回溯二十六小時內某時、九十三年二
    月二十七日為警查獲採尿前回溯二十六小時內某時之施用第一級毒品海洛因行為
    ；(二)九十三年一月十五日為警查獲採尿前回溯九十六小時內某時、九十三年二月
    二十七日為警查獲採尿前回溯九十六小時內某時之施用第二級毒品安非他命行為
    外，其餘施用第一、二級毒品犯行，雖未據檢察官起訴，然經移送併案審理在卷
    ，並據被告供承明確，核與起訴部分具有連續犯之裁判上一罪關係，是為起訴效
    力所及，本院自得併予審理，附此敘明。
四、依刑事訴訟法第二百七十三條之一第一項、第二百九十九條第一項前段、第三百
    十條之一、第三百十條之二、第四百五十四條，毒品危害防制條例第十條第一項
    、第二項、第十八條第一項前段，刑法第十一條前段、第五十六條、第五十一條
    第五款、第九款、第三十八條第一項第二款，判決如主文。
本案經檢察官林黛利到庭執行職務
中　　　華　　　民　　　國　　九十三　　年　　　八　　　月　　二十七　日
                                      臺灣臺北地方法院刑事第十一庭
                                               法  官 劉方慈
右正本證明與原本無異。
如不服本判決，應於判決送達後十日內向本院提出上訴狀。
                                               書記官 黃瓊玉
中　　　華　　　民　　　國　　九十三　　年　　　八　　　月　　二十七　日
附錄本案論罪科刑法條：
毒品危害防制條例第十條
施用第一級毒品者，處六月以上五年以下有期徒刑。
施用第二級毒品者，處三年以下有期徒刑。
附表：
┌───────────────────────────────────┐
│九十三年七月六日扣案物品：                                            │
├──┬────┬─────────────┬─────────────┤
│編號│扣案物品│       數 量（ 重 量 ）   │       備      註         │
├──┼────┼─────────────┼─────────────┤
│ 一 │海洛因  │七包（總淨重三．二公克）  │第一級毒品                │
├──┼────┼─────────────┼─────────────┤
│ 二 │安非他命│十一包（總淨重八．六公克）│第二級毒品                │
├──┼────┼─────────────┼─────────────┤
│ 三 │吸食器  │一個                      │被告所有，供施用第二級毒品│
│    │        │                          │安非他命所用之物。        │
├──┼────┼─────────────┼─────────────┤
│ 四 │電子磅秤│一台                      │被告所有，供分裝定量施用毒│
│    │        │                          │品之物。                  │
├──┼────┼─────────────┼─────────────┤
│ 五 │分裝袋  │一百個                    │同右                      │
├──┼────┼─────────────┼─────────────┤
│ 六 │分裝勺  │六支                      │同右                      │
├──┴────┴─────────────┴─────────────┤
│九十三年七月十五日扣案物品：                                          │
├──┬────┬─────────────┬─────────────┤
│編號│扣案物品│       數 量（ 重 量 ）   │       備      註         │
├──┼────┼─────────────┼─────────────┤
│ 七 │海洛因  │五包（總淨重二公克）      │第一級毒品                │
├──┼────┼─────────────┼─────────────┤
│ 八 │安非他命│十一包（總淨重六．三公克）│第二級毒品                │
├──┼────┼─────────────┼─────────────┤
│ 九 │吸食器  │一個                      │被告所有，供施用第二級毒品│
│    │        │                          │安非他命所用之物。        │
└──┴────┴─────────────┴─────────────┘
